臺灣苗栗地方法院民事小額判決　　　　　　　　　　九十一年度苗小字第一六四號
　　原　　　告　甲○○
　　被　　　告　乙○○
右當事人間請求侵權行為損害賠償事件，本院判決如左：
    主    文
被告應給付原告新台幣柒仟參佰元，及自民國九十一年六月八日起至清償日止，按年
利率百分之五計算之利息。
原告其餘之訴駁回。
訴訟費用新台幣玖佰壹拾壹元由被告負擔十分之一，餘由原告負擔。
本判決於原告勝訴部分得假執行，但被告如於假執行程序實施前，以新台幣柒仟參佰
元為原告預供擔保，得免為假執行。
    事實及理由
壹、原告之聲明：
（一）被告應給付原告新台幣（下同）六萬六千一百七十二元，及自起訴狀繕本送達
      翌日起至清償日止，按年利率百分之五計算之利息。
（二）願供擔保聲請宣告假執行。
貳、事實摘要：
一、原告方面：
（一）原告於民國八十九年十月十三日十八時許，駕駛車號Ａ八—八三０五號自用小
      客車，行駛於國道高速公路北上一三九點七公里銅鑼路段時，因被告駕駛Ｈ二
      —七三九九號自用小客車，疏未保持安全距離，自後方追撞原告所駕駛之系爭
      車輛，經原告將系爭車輛送修，共計支出六萬六千一百七十二元之修理費始將
      該車回復原狀，然被告迄未賠償原告，為此依侵權行為之法律關係提起本訴。
（二）對被告抗辯所為之陳述：被告係未保持安全距離追撞原告車輛，致原告才又追
      撞前車，如原告係先追撞前車，再由被告撞擊原告車輛，則原告之前車應受到
      兩次撞擊，然原告前車之駕駛人並未敘及曾遭二次撞擊。
二、被告方面：被告於八十九年十月十三日駕駛Ｈ二—七三九九號自用小客車行駛於
    國道高速公路北上一三九點七公里處，當時由原告駕駛之車號Ａ八—八三０五號
    自用小客車由外線車道違規超車至被告前方後肇事，先撞上訴外人陳明輝所駕駛
    小客車後方，其後被告才又撞上原告。又本件車禍經送鑑定結果，亦認為車禍之
    發生係因原告未保持安全距離，先追撞前車後，被告才又撞上原告，故被告應僅
    需負責賠償原告車後之損害，車頭部分是原告追撞前車之結果。
參、法院之判斷：
一、查原告主張其於八十九年十月十三日十八時許，駕駛車號Ａ八—八三０五號自用
    小客車，行駛於國道高速公路北上一三九點七公里銅鑼路段時，因被告駕駛Ｈ二
    —七三九九號自用小客車，疏未保持安全距離，自後方追撞原告所駕駛之系爭車
    輛等情，業據其提出道路交通事故調查表為證，被告對於未保持安全距離撞及原
    告等情亦不爭執，是自堪信原告此部分之主張為真實。
二、被告另抗辯原告係先撞上訴外人陳明輝所駕駛小客車後方後，被告才又撞及原告
    車輛。又本件車禍經送鑑定結果，亦認為原告未保持安全距離，先追撞前車後，
    被告始撞上原告，故被告應僅需負責賠償原告車後之損害等語，然據原告所否認
    ，並以前開情詞置辯。經查，據本院向內政部警政署國道公路警察局調閱本件車
    禍之道路交通事故調查表及訊問筆錄，據道路交通事故調查表肇事經過摘要記載
    ：肇事後車輛停放位置自前至後分別為Ｃ車（訴外人林志展駕駛）、Ｂ車（訴外
    人陳明輝駕駛）、Ａ車（原告駕駛）、Ｄ（被告駕駛）車，本件係因Ａ車未保持
    安全距離追撞Ｂ車，Ｂ車再推撞到Ｃ車後，Ｄ車亦未保持行車安全距離而撞上Ａ
    車肇事。另訊問筆錄Ｃ車駕駛林志展稱：「當時見前方車輛煞車停下，我也跟著
    煞車停下，後方一部ＬＹ—三七七三自小客車（即Ｂ車）也煞車停下，而第三部
    車Ａ八—八三０五（即Ｃ車）可能煞車不及就追撞ＬＹ—三七七三後再追撞我車
    因而肇事」，而被告於警訊亦稱：「當時我見到前方車輛Ａ八—八三０五自小客
    已發生交通事故，先撞到前車，我見狀煞車因煞車不及就又撞到Ａ八—八三０五
    」等語，有內政部警政署國道公路警察局第二警察隊九十一年七月二十三日函暨
    道路交通事故調查表及訊問筆錄可稽，綜上足徵本件車禍之發生應係原告疏未保
    持安全距離追撞前方訴外人陳明輝、林志展所駕駛車輛後，被告亦疏未保持安全
    距離，始又撞上原告車輛後方。另本件車禍經送台灣省竹苗區車輛行車事故鑑定
    委員會鑑定結果亦同此認定，據該鑑定意見載明本件駕駛行為有二段：第一段莊
    淑閩駕駛自小客車未保持行車安全距離追撞前車。陳明輝、林志展駕駛自小客車
    均正常行駛。第二段：乙○○駕駛自小客車未保持安全距離追撞前車。莊淑閩駕
    駛自小客車肇事後被撞。第一段莊淑閩駕駛自小客車未保持行車安全距離追撞前
    車為肇事原因。陳明輝、林志展均無肇事因素。第二段乙○○駕駛自小客車未保
    持行車安全距離追撞前車為肇事原因。莊淑閩駕駛自小客車肇事後被撞無肇事因
    素等語，有被告所提之該會鑑定意見書為證，是自堪認被告抗辯原告係先撞上訴
    外人陳明輝所駕駛小客車後方後，被告才又撞及原告車輛等情為真實。又據原告
    所提之估價單所示，原告共計支出六萬六千一百七十二元之修車費用，然依修理
    項目觀之，原告系爭車輛車前部分修理包括前保險桿拆換、左右大燈、引擎蓋、
    水箱等僅有二十七項目共計支出五萬八千八百七十二元，惟車後部份僅有修理後
    保險桿拆換、後保桿皮及後內鐵等三項目共計支出七千三百元，是堪認原告車輛
    車前部分遭受較嚴重之損害，而車後部份僅有保險桿部分遭受撞擊，車體部分幾
    無毀損，又參以前述本件車禍肇事過程，堪認原告車前之損害應係原告之車輛未
    保持安全距離，追撞前方陳明輝、林志展之車輛所造成，而被告雖又追撞原告之
    車輛，然僅造成原告車後之損害，亦即本件被告駕駛過失之行為僅與原告車後之
    損害具有因果關係，從而，被告抗辯其僅負責原告車後之損害等語，尚屬可採。
三、按因故意或過失，不法侵害他人之權利者，負損害賠償責任，民法第一百八十四
    條第一項定有明文。本件被告因疏未注意車前狀況，與前車保持安全距離，致撞
    及原告所有之系爭車輛，致原告車後部份受有損失，則被告自應就原告此部分之
    損害負賠償之責。又按物被毀損者，被害人依民法第一百九十六條請求賠償物被
    毀損所減少之價額，得以必要之修復費用為估定之標準，查原告車後部分共支出
    後保險桿拆換、後保桿皮、後內鐵修理費用共七千三百元等情業如前述，被告亦
    自承願意賠償原告車後之損害等語。從而，原告請求被告給付七千三百元及自起
    訴狀繕本送達翌日即九十一年六月八日起至清償日止，按年利率百分之五計算之
    利息，核屬有據，應予准許，逾此範圍之請求則無理由，應予駁回。
四、本件訴訟標的之金額為十萬元以下，適用小額訴訟程序，依民事訴訟法第四百三
    十六條之二十規定，法院為被告敗訴之判決時，應依職權宣告假執行，是就本判
    決原告勝訴部分，依職權宣告假執行。又原告雖陳明願供擔保聲請宣告假執行，
    然其聲請僅係促使法院職權之發動，爰不另為假執行准駁之諭知。另被告陳明願
    供擔保聲請免為假執行宣告，經核亦無不合，爰酌定相當擔保金額准許之。
五、據上論結，本院原告之訴為一部有理由、一部無理由，依民事訴訟法第四百三十
    六條之二十三、第四百三十六條第二項、第七十九條但書、第四百三十六條之二
    十、第三百九十二條，判決如主文。
中　　　華　　　民　　　國　　九十一　　年　　　九　　　月　　　四　　　日
                                  臺灣苗栗地方法院苗栗簡易庭
~B法　　　官　曾明玉
右為正本係照原本作成。
如對本判決上訴，須於判決送達後廿日內向本院提出上訴狀。
~B法院書記官　陳俊元
中　　　華　　　民　　　國　　九十一　　年　　　九　　　月　　　五　　　日
